---
title: "Histórico das aulas/seminários do curso"
output:
  html_document:
    toc: false
---

```{r setup, include=FALSE}
source("setup_knitr.R")
```

Abaixo o histórico de atividades realizadas em classe e atividades extra
classe aplicadas.

- **01/08**: Aula inaugural do curso de Estatística.
- **08/08**: [Apresentação da disciplina](00_ce082-intro.html).
- **15/08**: Programa de Educação Tutorial (PET). Maria Helena Oliveira
  e Prof. Walmes Marques Zeviani.
- **22/08**: [Pesquisa reproduzível](01_ce082_PesqRep.html) Parte 1.
- **29/08**: [Pesquisa reproduzível](01_ce082_PesqRep.html) Parte 2.
- **05/09**: Seminário com Prof. [Elias T. Krainski](http://leg.ufpr.br/~elias) (LEG/UFPR)
- **12/09**: Organização, distribuição e sorteio dos seminários de "Como
  mentir com estatística". Ver [instruções, grupos e datas](02_sem_CME.html).
- **19/09**: [Seminário](seminarios/Seminario_Cesar_e_Fernanda.pdf)
  ("atividades formativas") com Profa.
  [Fernanda Bührer Rizzato](http://www.leg.ufpr.br/doku.php/pessoais:fernanda) e
  Prof.
  [Cesar Augusto Taconeli](http://www.leg.ufpr.br/doku.php/pessoais:taconeli).
- **26/09**: [Seminários](02_sem_CME.html). Grupos: G10, G3, G4, G5.
- **03/10**: [Seminários](02_sem_CME.html). Grupos: G2, G9, G6, G1.
- **10/10**: [Seminários](02_sem_CME.html). Grupos: G7, G8.
- **17/10**: Seminário com
  Prof.
  [Eduardo Vargas Ferreira](http://www.leg.ufpr.br/doku.php/pessoais:e.ferreira) (LEG/UFPR)
- **24/10**: Seminário com Prof. Leonardo Sandrini Neto (CEM/UFPR)
- **31/10**: Seminário com Prof. Maikon Di Domenico (CEM/UFPR)
- **07/11**:
- **14/11**:
- **21/11**:
- **28/11**:
- **05/12**:

```{r, eval=FALSE, include=FALSE}
## Gera a lista com as datas de todas as aulas. O resultado do último
## comando pode ser copiado direto para o documento
datas <- seq.Date(as.Date("2016-09-05"), as.Date("2016-12-05"),
                  by = "week")
datas <- format.Date(datas, format = "%d/%m")
cat(paste0("- **", datas, "**:\n"))
```

## Notas

As notas estão disponíveis [nesta página](notas.html).
